臺灣嘉義地方法院民事小額判決
111年度嘉小字第470號
原      告  陳劉玉里
訴訟代理人  陳寶鑾  
被      告  蕭俐俐  

上列當事人間請求侵權行為損害賠償事件，本院於民國111年7月
21日言詞辯論終結，判決如下：
    主  文
一、被告應給付原告新台幣（下同）2,200元。
二、原告其餘之訴駁回。
三、訴訟費用1,000元，其中22元由被告負擔，餘由原告負擔。
四、本判決第1項得假執行。 
    事實及理由
一、原告主張：原告為門牌號碼嘉義市○區○○路00巷00號2樓之1
    房屋（下稱原告房屋）之所有權人，被告為門牌號碼嘉義市
    ○區○○路00巷00號3樓之1房屋（下稱被告房屋）之所有權人
    ，兩造房屋之大樓共用管線因長期堵塞，又因被告房屋有裂
    縫，積水自被告房屋裂縫滲透至樓下，導致原告房屋之廚房
    天花板產生漏水情形，原告已多次通知被告盡快修復漏水問
    題，被告均不予理會，至111年4月間，被告房屋漏水問題越
    來越嚴重，自原告房屋廚房天花板滲透大量漏水，導致原告
    房屋廚房之流理台櫃體門片4片毀損變形無法關閉、抽油煙
    機管路損壞無法通電、瓦斯爐無法正常開關且開小火瓦斯會
    外漏，屢經反應，被告仍未置理，原告不得已只好提起訴訟
    ，請求被告賠償原告所受上開損害。爰依侵權行為之法律關
    係提出本訴等語。並聲明：㈠、被告應給付原告100,000元。
    ㈡、願供擔保請准宣告假執行。
二、被告則辯以：被告房屋漏水滲透至原告房屋天花板之情形只
    有在下雨天才會出現，且水量不大，原告拍攝到有較大漏水
    情形之影片是因為當時被告請抓漏師傅來打針抓漏，因地板
    全部敲開重鋪才產生更嚴重漏水，被告現已將漏水問題修復
    完畢。原告主張其廚房流理台櫃體門片無法閉合，與被告房
    屋漏水並無關聯，其流理台僅有角落一點點範圍被漏水滴到
    ，另原告之瓦斯爐置於抽油煙機下方，爐芯並未被漏水滴到
    ，抽油煙機也只有角落被滴到水，大部分漏水是直接滴落到
    地面，原告並未舉證證明上開物品受損與被告房屋漏水有何
    關聯性，且未提出上開物品毀損回復原狀所需金額等相關證
    據等語，資為抗辯。並聲明：原告之訴駁回。
三、法院之判斷：
㈠、按因故意或過失，不法侵害他人之權利者，負損害賠償責任
    。故意以背於善良風俗之方法，加損害於他人者亦同；負損
    害賠償責任者，除法律另有規定或契約另有訂定外，應回復
    他方損害發生前之原狀；因回復原狀而應給付金錢者，自損
    害發生時起，加給利息；第1項情形，債權人得請求支付回
    復原狀所必要之費用，以代回復原狀，民法第184條第1項、
    第213條定有明文。次按當事人主張有利於己之事實者，就
    其事實有舉證之責任，民事訴訟法第277條本文亦有明文。
㈡、原告主張其因被告房屋漏水，致原告房屋廚房之抽油煙機管
    路損壞無法通電乙情，雖為被告所否認，惟依原告所提出之
    錄影畫面觀之，被告房屋漏水之水流、水花，確實有相當大
    的水流流到抽油煙機機體上方等情，業經本院勘驗原告所提
    出之錄影檔案㈠、㈤、㈥無訛，有本院111年7月21日勘驗筆錄
    可稽（本院卷第90、92至94頁），堪信為真實。被告固抗辯
    上開水流、水花不會導致抽油煙機損壞云云，惟抽油煙機為
    電子產品，如滲水確實可能導致抽油煙機損壞，本件依房屋
    漏水水流自天花板流到抽油煙機上位置，確實會造成抽油煙
    機因滲水而損壞。原告主張抽油煙機因漏水而毀損，應可採
    信。至於原告主張流理台櫃體門片及瓦斯爐亦因被告房屋滲
    水而毀損部分，依上開勘驗筆錄，雖水流確實有流淌在流理
    台台面，且依錄影檔案之勘驗結果，水花亦有噴濺到瓦斯
    爐爐芯（本院卷第98頁），惟原告主張流理台櫃體門片毀損
    情形為變形無法關閉，但依原告提出之流理台櫃體門片照片
    ，可明顯看出流理台櫃體門片已有陳年使用的痕跡（本院卷
    39至49頁），雖依錄影檔案㈢之勘驗結果，其中一片門片往
    內按壓，無法閉合，與櫃體會有縫隙（本院卷第91至92頁）
    ，但此可能是長年使用所造成，尚難遽認係因滲水所致。另
    一般瓦斯爐爐芯受潮後如使其乾燥，瓦斯爐爐芯即可再行使
    用，瓦斯外洩則難認與滲水有關，原告主張流理台櫃體門片
    、瓦斯爐爐芯亦因此毀損乙節，尚無理由。
㈢、按當事人已證明受有損害而不能證明其數額或證明顯有重大
    困難者，法院應審酌一切情況，依所得心證定其數額，民事
    訴訟法第222條第2項定有明文。又當事人已證明受有損害而
    不能證明損害之數額時，法院應斟酌損害之原因及其他一切
    情事，作自由心證定其數額，不得以其數額未能證明，即駁
    回其請求。本院審酌原告前已舉證證明其因被告之行為，致
    其所有抽油煙機受損，需支出費用修復而受有損害，惟原告
    未能舉證證明修復費用客觀金額之證據，並斟酌本件原告所
    有抽油煙機已非新品，兩造對於中古抽油煙機價格約在1,00
    0元至2,600元之間，並無意見（本院卷第93頁），考量中古
    抽油煙機之市值及原告舊有抽油煙機之廠牌、型號、年份等
    ，認原告請求之金額以2,200元為適當，逾此範圍之請求，
    為無理由。
四、綜上所述，原告依侵權行為損害賠償之法律關係，請求如主
    文第1項所示，為有理由，應予准許。逾此範圍之請求，核
    屬無據，應予駁回。　　
五、本件事證已臻明確，兩造其餘主張陳述及所提之證據，經審
    酌後於本件判決結果無影響，爰不逐一論述，附此敘明。
六、本件係適用小額訴訟程序所為被告部分敗訴之判決，爰依民
    事訴訟法第436條之20規定，應職權宣告假執行。雖原告亦
    陳明願供擔保請准宣告假執行，然應僅為促請法院注意之性
    質，爰不另為准駁之諭知。
七、本件訴訟費用確定為第一審裁判費1,000元，依民事訴訟法
    第79條規定，其中22元由被告負擔，餘由原告負擔。
中　　華　　民　　國　　111 　年　　8 　　月 　　4　　日
                           臺灣嘉義地方法院嘉義簡易庭
                                  法　官　陳美利
以上正本係照原本作成。
如不服本判決，應於送達後20日內向本庭（嘉義市○○路000○0
號）提出上訴狀並表明上訴理由，如於本判決宣示後送達前提起
上訴者，應於判決送達後20日內補提上訴理由書（均須按他造當
事人之人數附繕本）。如委任律師提起上訴者，應一併繳納上訴
審裁判費。
對於小額程序之第一審判決之上訴，非以其違背法令之理由，不
得為之。且上訴狀內應記載表明(一)原判決所違背之法令及其具
體內容。(二)依訴訟資料可認為原判決有違背法令之具體事實者
。 
中　　華　　民　　國　　111 　年　　8 　　月　 　4　　日
                                  書記官  林金福